【裁判字號】    97,訴,1765
【裁判日期】    970513
【裁判案由】    毒品危害防制條例
【裁判全文】
臺灣板橋地方法院刑事判決              97年度訴字第1765號
公  訴  人  臺灣板橋地方法院檢察署檢察官
被      告  乙○○
上列被告因毒品案件，經檢察官提起公訴（97年度毒偵字第3096
號），本院以簡式審判程序審理，判決如下：
    主  文
乙○○施用第一級毒品，累犯，處有期徒刑捌月。
扣案之注射針筒壹支，沒收之。
    事實及理由
一、本件係依刑事訴訟法第273 條之1 第1 項規定，以簡式審判
    程序審理，合先敘明。
二、本件除就被告施用第1 級毒品之時間、地點應補充記載為：
    於97年1 月28日早上9 時許，在其臺北縣永和市○○街64巷
    22弄4 號4 樓住處施用（起訴書記載為：97年1 月29日上午
    11時8 分許為警採尿前26小時內之某時，在不詳處所，施用
    ），暨證據部分，應加列被告於本院之自白（見本院97年5
    月5 日準備程序筆錄、簡式審判筆錄）外，其餘之犯罪事實
    、證據，均引用如附件起訴書之記載。
三、核被告乙○○所為，係犯毒品危害防制條例第10條第1 項之
    罪，其施用毒品前持有毒品之行為，為施用之高度行為所吸
    收，不另論罪。被告有如起訴書所載前案，並經執行完畢，
    有本院97年5 月5 日查列之臺灣高等法院被告前案紀錄表在
    卷可稽，其於有期徒刑執行完畢後之5 年以內，再故意犯本
    件有期徒刑以上之罪，為累犯，應依法加重其刑；爰審酌被
    告素行（參前案紀錄表）、動機、目的、施用毒品所生危害
    ，以及犯罪後坦承犯行之態度等一切情狀，量處如主文所示
    之刑。扣案之注射針筒1 支，為被告所有，供犯罪所用之物
    ，業據被告供承明確，應依刑法第38條第1 項第2 款規定宣
    告沒收之。
據上論斷，應依刑事訴訟法第273 條之1 第1 項、第299 條第1
項前段、第310 條之2 、第454 條第2 項，毒品危害防制條例第
10條第1 項，刑法第11條前段、第47條第1 項、第38條第1 項第
2款，判決如主文。
本案經檢察官吳文正到庭執行職務。
中    華    民    國    97    年    5     月    13    日
                        刑事第5 庭法  官  黎錦福
上列正本證明與原本無異。
如不服本判決，應於判決送達後10日內敘明上訴理由，向本院提
出上訴狀（應附繕本），上訴於臺灣高等法院。
                                  書記官  蔡麗春
中    華    民    國    97    年    5     月    13    日
附錄本案論罪科刑法條全文：
毒品危害防制條例第10條
施用第一級毒品者，處6 月以上5 年以下有期徒刑。
施用第二級毒品者，處3 年以下有期徒刑。
.......................................................
附件：
臺灣板橋地方法院檢察署檢察官起訴書
                                    97年度毒偵字第3096號
    被      告  乙○○  男  47歲（民國○○年○月○○日生）
                        住臺北縣永和市○○街64巷22弄4號4
                        樓
                        身分證統一編號：Ｚ000000000號
上列被告因違反毒品危害防制條例案件，已經偵查終結，認應提
起公訴，茲將犯罪事實及證據並所犯法條分敘如下：
        犯  罪  事  實
一、乙○○前因違反肅清煙毒條例案件，經臺灣高等法院以82年
    度上訴字第660號判決判處有期徒刑5年確定，於民國82年 3
    月10日入監執行，並於84年1月23 日假釋交付保護管束。於
    假釋期間內，再因違反肅清煙毒條例案件，經同法院以84年
    度訴字第2230號判決判處有期徒刑5年5月確定，前開假釋經
    撤銷，殘刑有期徒刑2年6月14日接續執行，又於88年9月1日
    假釋出監。又於假釋期間內因施用毒品案件，經同法院以89
    年度毒聲字第3267號裁定送觀察勒戒，認有繼續施用毒品傾
    向，經同法院以89年毒聲字第3594號裁定令入戒治處所施以
    強制戒治，於90年2月16日停止戒治交付保護管束，於同年6
    月4日保護管束期滿戒治執行完畢，由本署檢察官於90年6月
    29日以90年戒毒偵字第415 號不起訴處分確定。前開假釋經
    撤銷，殘刑有期徒刑3年9月8日於90年2月16日起算刑期，甫
    於93年8月15日縮刑期滿執行完畢。再於95 年間因施用毒品
    案件，經同法院於95年11月27日以95年度訴字第492 號判處
    有期徒刑1年確定，於96年7月15日縮刑期滿執行完畢。詎其
    仍不知悔改，復基於施用第一級毒品海洛因之犯意，於97年
    1 月29日上午11時8 分許為警採尿前26小時內之某時，在不
    詳處所，施用第一級毒品海洛因。嗣於同日上午9 時50分許
    ，在臺北縣永和市○○路73號為警查獲，並扣得海洛因注射
    針筒1 支。經採集其尿液送驗後，結果呈嗎啡陽性反應，始
    悉上情。
二、案經臺北縣政府警察局永和分局報告偵辦。
        證  據  並  所  犯  法  條
一、證據清單及待證事實：
   ┌──┬────────┬─────────────┐
   │編號│證  據  名  稱  │     待  證  事  實       │
   ├──┼────────┼─────────────┤
   │ 一 │被告乙○○於警詢│被告有施用第一級毒品海洛因│
   │    │時之供述        │之事實。                  │
   ├──┼────────┼─────────────┤
   │ 二 │臺灣檢驗科技股份│被告為警查獲時所採集之尿液│
   │    │有限公司出具之濫│呈嗎啡陽性反應之事實。    │
   │    │用藥物檢驗報告1 │                          │
   │    │紙              │                          │
   ├──┼────────┼─────────────┤
   │ 三 │扣案之海洛因注射│被告持有供其施用第一級毒品│
   │    │針筒1支、查獲照 │海洛因之工具之事實。      │
   │    │片3張           │                          │
   ├──┼────────┼─────────────┤
   │ 四 │本署刑案資料查註│被告於強制戒治執行完畢釋放│
   │    │紀錄表、全國施用│後，5 年內再犯本件施用毒品│
   │    │毒品案件紀錄表各│案件及累犯之事實。        │
   │    │1份             │                          │
   └──┴────────┴─────────────┘
二、核被告所為，係犯毒品危害防制條例第10條第1 項之施用第
    一級毒品罪嫌。其施用第一級毒品海洛因前後持有第一級毒
    品海洛因之低度行為，應為施用之高度行為所吸收，不另論
    罪。另被告曾受有期徒刑之執行完畢，有本署刑案資料查註
    紀錄表1份在卷可參，5年以內故意再犯本件有期徒刑以上之
    罪，為累犯，請依刑法第47條規定加重其刑。扣案之海洛因
    注射針筒1 支，為被告所有供犯罪所用之物，業據其陳明在
    卷，併請依刑法第38條第1項第2款規定宣告沒收之。
三、依毒品危害防制條例第23條第2項、刑事訴訟法第251條第1
    項提起公訴。
    此    致
臺灣板橋地方法院
中    華    民    國    97    年    3     月    24    日
                              檢   察   官  甲  ○  ○
上正本證明與原本無異
中    華    民    國    97    年    3    月     29    日
                              書   記   官
附錄本案參考法條全文
毒品危害防制條例第10條
施用第一級毒品者，處6 月以上5 年以下有期徒刑。
施用第二級毒品者，處3 年以下有期徒刑。


司法院資訊處製作；財團法人民間司法改革基金會備份。
